【裁判字號】    97,審交訴,141
【裁判日期】    971226
【裁判案由】    搶奪等
【裁判全文】
臺灣桃園地方法院刑事判決           97年度審交訴字第141號
公  訴  人  臺灣桃園地方法院檢察署檢察官
被      告  甲○○
選任辯護人  洪士淵律師
上列被告因搶奪等案件，經檢察官提起公訴（97年度偵字第
17375 號、第18352 號、第20292 號），被告於本院準備程序進
行中為有罪之陳述，經本院合議庭裁定由受命法官獨任進行簡式
審判程序，判決如下：
    主  文
甲○○吸食強力膠，不能安全駕駛動力交通工具而駕駛，處有期
徒刑參月，扣案強力膠貳條、塑膠袋壹個均沒收。又對於公務員
依法執行職務時，施強暴，處有期徒刑參月。又毀壞他人自小客
車葉子板及右前保險桿，足以生損害於他人，處有期徒刑參月。
又意圖為自己不法之所有，而搶奪他人之動產，未遂，處有期徒
刑肆月。又意圖為自己不法之所有，以恐嚇使人將本人之物交付
，處有期徒刑柒月。又意圖為自己不法之所有，以恐嚇使人將本
人之物交付，未遂，處有期徒刑陸月。應執行有期徒刑壹年拾月
。扣案強力膠貳條、塑膠袋壹個均沒收。
    事  實
一、甲○○前因懲治盜匪條例案件，經本院以84年訴字第96號判
    處有期徒刑7 年6 月確定，於84年7 月21日入監，87年6 月
    6 日假釋出監，復因搶奪案件，經本院以88年訴字第199 號
    判處有期徒刑10月確定，與前述假釋嗣經撤銷之殘刑有期徒
    刑3 年9 月12日接續執行，於92年5 月18日縮刑期滿執行完
    畢（尚不構成累犯）。仍不知悔改，分別於：(一)民國97年7
    月30日晚間7 時許，自桃園縣平鎮市○○路208 巷7 弄1 號
    住處，駕駛車號CO-6552 號自小客車離去，途中將強力膠置
    入塑膠袋內搓揉，吸食強力膠氣味之方式施用強力膠後，生
    理行調失衡，已達不能安全駕駛動力交通工具之程度，仍駕
    車行至桃園縣桃園市○○路與吉昌街口前，頭戴安全帽持菜
    刀下車徘徊，經民眾報案，旋有員警據報前往處理，甲○○
    見狀立即上車，旋沿桃園市○○○路往中正路方向加速逃逸
    ，見員警郭律延、李權倫騎乘警用機車並鳴警報器示意路邊
    停靠，竟駕車加速逃逸，並一路闖紅燈，迨於同日8 時餘許
    ，行經桃園市○○○路與永安路口前，因遭停等紅燈之其他
    車輛阻擋後，見員警郭律延將警用機車停在右前方，並拔槍
    示意熄火下車之際，竟基於妨害公務之犯意，先倒車撞後方
    由李權倫所騎乘之警用機車，再往前撞倒郭律延之警用機車
    後，復駕車駛上人行道後逃逸，又其明知前方由戊○○駕駛
    車號5B-1296 號自用小客車與前車之車輛距離過小，如超車
    將毀損他人車輛而在所不惜，猶為閃避追緝，自戊○○右側
    超車，而擦撞戊○○之自小客車車頭，導致該車右前葉子板
    及右前保險桿板金凹陷及烤漆脫落，不堪使用，猶加速逃逸
    ，經戊○○駕車追趕，甲○○接續以上開自小客車擦撞戊○○之自小客車之左側車門，導致該車左側車門烤漆脫落後，
    再度加速往中正路方向逃逸，嗣行至桃園市○○○街及中正
    路口前，見員警已接獲呼叫趕至而停車，經員警拍打車窗並
    喝令下車，猶拒不下車，旋由員警持警棍敲破駕駛座車窗，
    將車門打開，而將甲○○制伏後，扣得安全帽、菜刀、強力
    膠2 條及吸食強力膠所用之塑膠袋1 個。(二)又於同年8 月8
    日上午10時52分許，騎乘車號GT9-777 號重型機車，停在桃
    園縣中壢市○○○街39號巷口前下車步行，見路人乙○○獨
    自行走在中壢市○○○街26巷口前，竟意圖為自己不法所有
    ，尾隨乙○○身後，自左後方擦身而過，旋以徒手搶奪乙○○右肩上之皮包，經乙○○高喊搶劫並奮力拉扯而跌坐在地
    ，皮包肩帶因而扯斷，皮包掉落地面，甲○○見路人上前攔
    阻後逃逸而未得逞，嗣經乙○○報警而查悉上情。(三)復於同
    年月16日下午3 時10分許，駕駛前開白色自用小客車，行經
    中壢市○○○路與中山東路口前，竟意圖為自己不法所有，
    駛近丁○○所駕駛之自用小客車旁，猛按喇叭，示意路邊停
    車，旋下車恫稱：「是怎麼開車的，拿幾百元出來」，並作
    勢毆打，致丁○○心生畏懼，而將皮夾取出，甲○○旋將皮
    夾內新台幣（下同）1,500 元取走得手後，駕車逃逸。迨於
    同年月18日上午11時59分許，駕駛上開車號CO-6552 號自用
    小客車，行經桃園縣平鎮市○○路往中豐路山頂段方向約
    100 公尺處，另意圖為自己不法所有，蛇行阻擋丙○○所駕
    駛之自小客車前，待丙○○鳴按喇叭擬超車之際，旋以自用
    小客車左側加以阻擋，並逼至對向車道路肩停車後，下車嚇
    稱：車上還有很多人，要不要叫他們下車處理，如不拿出
    2,000 元，就要對之不利，致丙○○心生恐懼，而立即持行
    動電話報警，甲○○見狀做罷而未遂，並駕車逃逸。
二、案經戊○○、乙○○、丁○○、丙○○訴由桃園縣政府警察
    局桃園分局及平鎮分局暨中壢分局報請臺灣桃園地方法院檢
    察署檢察官偵查起訴。
    理  由
一、本件被告所犯係死刑、無期徒刑、最輕本刑為三年以上有期
    徒刑以外之罪，其於準備程序中就被訴事實為有罪之陳述，
    經法官告知簡式審判程序之旨，並聽取公訴人及被告之意見
    後，本院依刑事訴訟法第273條之1第1 項規定裁定進行簡式
    審判程序，合先敘明。
二、證據：
  (一)被告甲○○於本院審理中之自白。
  (二)證人戊○○、郭律延、李權倫、乙○○、江國麟、丁○○、
    丙○○於警詢、偵查中之證述。
  (三)員警職務報告、桃園縣政府警察局舉發違反道路交通管理事
    件通知單、車輛修護單據、現場照片、監視器翻拍照片、贓
    物認領保管單。
  (四)扣案安全帽1頂、菜刀1支、強力膠2條、塑膠袋1個。
三、核被告所為，分別係犯刑法第185 條之3 不能安全駕駛罪、
    同法第135 條第1 項妨害公務罪、同法第354 條毀損罪、同
    法第325 條第3 項、第1 項搶奪未遂罪、同法第346 條第1
    項恐嚇取財罪、同法第346 條第2 項、第1 項恐嚇取財未遂
    罪。按未遂犯之處罰，依刑法第25條規定，得按既遂犯之刑
    減輕之。被告先後為上述犯行，犯意各別，應分論併罰。爰
    審酌被告正值壯年，不思以正當手段獲取財物，因感情不順
    吸食強力膠後犯案犯罪動機、手段、對被害人所生危害，犯
    後於審理中始坦承犯行、生活狀況與智識程度等一切情狀，
    分別量處如主文所示之刑並定應執行之刑，以示懲儆。扣案
    強力膠2 條、塑膠袋1 個，為被告所有供犯本案所用之物，
    均應依刑法第38條第1 項第2 款規定宣告沒收，另扣案之菜
    刀1 把、安全帽1 頂，尚與本案犯行無關，爰不予沒收，附
    此敘明。
據上論斷，依刑事訴訟法第273條之1第1項、第299條第1項前段
，刑法第185 條之3 、第135 條第1 項、第354 條、第325條第
3 項、第1 項、第346 條第1 項、第346 條第2 項、第1 項、第
25條、第38條第1 項第2 款、第51條第5 款，刑法施行法第1 條
之1 第1 項、第2 項前段，判決如主文。
本案經檢察官顏世翠到庭執行職務。
中    華    民    國    97    年     12    月   26    日
                    刑事庭  法  官  林孟宜
以上正本證明與原本無異
如不服本判決，應於判決送達後10日內向本院提出上訴狀（應附
繕本），其未敘述上訴理由者，應於上訴期間屆滿後20日內補提
理由書狀於本院，上訴於臺灣高等法院。
                                  書記官  洪明媚
中    華    民    國    97    年    12    月    26    日
附錄本案論罪科刑法條：
中華民國刑法第185條之3
服用毒品、麻醉藥品、酒類或其他相類之物，不能安全駕駛動力
交通工具而駕駛者，處1 年以下有期徒刑、拘役或3 萬元以下罰
金。
中華民國刑法第135條
對於公務員依法執行職務時，施強暴脅迫者，處3 年以下有期徒
刑、拘役或300 元以下罰金。
意圖使公務員執行一定之職務或妨害其依法執行一定之職務或使
公務員辭職，而施強暴脅迫者，亦同。
犯前二項之罪，因而致公務員於死者，處無期徒刑或7 年以上有
期徒刑；致重傷者，處3 年以上、10年以下有期徒刑。
中華民國刑法第354條
毀棄、損壞前二條以外之他人之物或致令不堪用，足以生損害於
公眾或他人者，處2 年以下有期徒刑、拘役或500 元以下罰金。
中華民國刑法第325條
(普通搶奪罪)
意圖為自己或第三人不法之所有，而搶奪他人之動產者，處6 月
以上5 年以下有期徒刑。
因而致人於死者，處無期徒刑或7 年以上有期徒刑，致重傷者，
處3 年以上10年以下有期徒刑。
第 1 項之未遂犯罰之。
中華民國刑法第346條
(單純恐嚇罪)
意圖為自己或第三人不法之所有，以恐嚇使人將本人或第三人之
物交付者，處6 月以上5 年以下有期徒刑，得併科1 千元以下罰
金。
以前項方法得財產上不法之利益，或使第三人得之者，亦同。
前二項之未遂犯罰之。


司法院資訊處製作；財團法人民間司法改革基金會備份。
